臺灣新竹地方法院刑事判決
110年度交易字第43號
公  訴  人  臺灣新竹地方檢察署檢察官
被      告  陳金龍




上列被告因公共危險案件，經檢察官提起公訴（109 年度偵字第
13920 號），被告於本院準備程序中，就被訴事實為有罪之陳述
，經告知被告簡式審判程序之旨，並聽取公訴人及被告之意見後
，裁定依簡式審判程序進行，本院判決如下：
    主  文
陳金龍駕駛動力交通工具而有吐氣所含酒精濃度達每公升零點二
五毫克以上情形，累犯，處有期徒刑拾月。
    事  實
一、陳金龍明知飲酒後駕車將導致其注意能力減低、反應能力變
　　慢，在此時仍駕車行駛於馬路上，隨時有致他人於死、傷之
　　危險，其於民國109 年10月3 日中午某時許起，在新竹市竹
　　蓮市場內某處飲用酒類後，已達不能安全駕駛動力交通工具
　　之狀態，猶仍基於公共危險之犯意，於同日晚間某時許，騎
　　乘車牌號碼000－000號普通重型機車行駛於道路上。嗣於同
　　日19時14分許，陳金龍騎乘上揭重型機車行經新竹市成德路
　　印順橋上時，不慎自撞路邊人行道而倒地，經駱柏丞目擊而
　　報警處理，為警到場後將陳金龍送往新竹國泰綜合醫院救治
　　並抽血檢驗，測得其血液中所含酒精濃度為279mg／dL （即
　　血液中酒精濃度為百分之0.279），因而為警循線查悉上情
　　。
二、案經新竹市警察局第三分局報請臺灣新竹地方檢察署檢察官
　　偵查起訴。
    理  由
一、本件被告陳金龍所犯酒醉駕車之公共危險罪，非死刑、無期
　　徒刑、最輕本刑為3 年以上有期徒刑之罪，或高等法院管轄
　　第一審之案件，被告於本院準備程序進行中，就被訴事實為
　　有罪之陳述，經本院認合於刑事訴訟法第273 條之1 第1 項
　　之規定，裁定進行簡式審判程序，合先敘明。
二、訊據被告陳金龍對於上揭事實坦承不諱（見交易字第43號卷
　　第34至41頁），且為證人駱柏丞於警詢時證述明確（見偵字
    第13920號卷第5頁），並有警員蘇俊達所出具之職務報告1
　　份、道路交通事故現場圖1份、道路交通事故調查報告表（
　　一）及（二）各1 份、現場照片11幀、監視器畫面翻拍照片
　　4 幀、新竹國泰綜合醫院檢驗報告1 份、吐氣酒精濃度檢測
　　程序暨拒測法律效果確認單1 份、新竹市警察局舉發違反道
　　路交通管理事件通知單2 份、車輛詳細資料報表1 份、證號
　　查詢機車駕駛人資料1 份等在卷足稽（見偵字第13920 號卷
　　第4 、6至8、11至17、20、21頁），足認被告前開出於任意
　　性之自白核與事實相符而堪採信，從而本案事證明確，被告
　　所為酒醉駕車之公共危險犯行洵堪認定，應予依法論科。
三、核被告陳金龍所為，係犯刑法第185 條之3 第1 項第1 款之
　　駕駛動力交通工具而吐氣所含酒精濃度達每公升零點二五毫
　　克以上之公共危險罪。又被告前曾於108 年3 月間因傷害等
　　案件，經本院於108 年5 月20日以108 年度竹簡字第380 號
　　刑事簡易判決判處有期徒刑5 月，於108年6月19日確定，並
　　於108 年10月1 日易科罰金執行完畢等情，有臺灣新竹地方
　　檢察署刑案資料查註紀錄表1 份及臺灣高等法院被告前案紀
　　錄表1 份在卷足稽（見偵字第13920 號卷第31、32頁背面、
　　交易字第43號卷第49頁），其於有期徒刑執行完畢後5 年內
　　故意再犯本件有期徒刑以上之罪，為累犯；且參酌被告所為
　　前開傷害等案件，係因警方懷疑其有酒後駕車行為，將其攔
　　檢，被告所為妨害公務、侮辱公務員及傷害犯行等情，有本
　　院上揭案號之刑事簡易判決1 份在卷可參，復參諸被告前曾
　　於105 年4 月間因酒後駕車之公共危險案件，經本院於105
　　年7 月11日以105 年度審交易字249 號刑事判決各判處有期
　　徒刑7 月、7 月，應執行有期徒刑9 月確定；又於105 年7
　　月間因酒後駕車之公共危險案件，經本院於106 年2 月15日
　　以105 年度交易字第129 號刑事判決判處有期徒刑9 月，於
　　106 年3 月6 日確定。上揭2 案件經本院於106 年7 月13日
　　以106 年度聲字第795 號裁定應執行有期徒刑1 年5 月，於
　　106 年7 月25日確定，並於107 年5 月18日執行完畢等情，
　　有前揭臺灣高等法院被告前案紀錄表1 份附卷足憑，本案亦
　　係在被告所為前揭酒後駕車之公共危險案件執行完畢後5 年
　　之內，是其前所犯與本案皆係酒後駕車之公共危險案件，無
    論罪質、侵害法益均屬相同，綜上顯見被告有刑罰反應力薄
    弱之情，從而應依刑法第47條第1 項之規定加重其刑。爰審
　　酌被告前已有多次酒醉駕車之公共危險案件之前科紀錄，最
　　近一件係於109 年5 月間為酒醉駕車之公共危險犯行，甫經
    本院於109年7月6日以109年度交易字第309號刑事判決判處
    有期徒刑8 月確定在案等情，有上揭臺灣高等法院被告前案
　　紀錄表1 份附卷足憑，被告即於109 年10月3 日再為本案酒
    後駕車之公共危險犯行，且在飲用酒類後，其血液中酒精濃
　　度為百分之0.279 之情形下，猶仍騎乘機車行駛於道路上，
　　所為已危害其他用路人之生命及財產之安全，是其所為實不
　　足取；又衡酌其犯罪動機、情節、手段、目的、犯後坦承不
　　諱；其為五專畢業之智識程度、有弟弟、姪子等家人、為揮
    、無子女、入監前從事水電工作，月收入約新臺幣1 萬多
　　元之家庭及生活狀況等一切情狀，量處如主文所示之刑，以
    資懲儆。
據上論斷，應依刑事訴訟法第273 條之1 第1 項、第299 條第1
項前段，刑法第185 條之3 第1 項第1 款、第47條第1 項，刑法
施行法第1 條之1 第1 項，判決如主文。
本案經檢察官翁貫育提起公訴，檢察官翁旭輝到庭執行職務。
中　　華　　民　　國　　110 　年　　3 　　月　　31　　日
                  刑事第一庭    法  官  楊惠芬
以上正本證明與原本無異。
如不服本判決應於收受本判決後20日內向本院提出上訴書狀，上
訴書狀應敘述具體理由。上訴書狀未敘述上訴理由者，應於上訴
期間屆滿後20日內補提理由書狀於本院(均須按他造當事人之人
數附繕本 )「切勿逕送上級法院」。 
中　　華　　民　　國　　110 　年　　4 　　月　　6 　　日
　　　　　　　　　              書記官  李艷蓉
刑法第185 條之3 第1 項第1 款：
駕駛動力交通工具而有下列情形之一者，處二年以下有期徒刑，
得併科二十萬元以下罰金：
一、吐氣所含酒精濃度達每公升零點二五毫克或血液中酒精濃度
    達百分之零點零五以上。